zh-CN: 家具 > 椅子配件: 椅子扶手垫; 椅子脚轮和轮子; 椅子靠垫和坐垫; 椅脚和滑垫; 椅子替换零件; 吊椅更换零件
sk-SK: Nábytok > Príslušenstvo pre stoličky: Podložky na lakťové opierky kresiel; Kolieska a otočné kolieska na stoličky; Vankúše a podložky na stoličky; Nohy a klzáky stoličky; Náhradné diely stoličiek; Náhradné diely na závesné kreslo
pl: Meble > Akcesoria do krzeseł: Nakładki na podłokietniki do krzeseł; Kółka do krzeseł; Poduszki i podkładki na krzesła; Stopki i ślizgacze do krzeseł; Części zamienne do krzeseł; Części zapasowe do krzeseł wiszących
vi: Đồ gỗ > Phụ kiện ghế: Đệm tì tay ghế; Bánh xe ghế; Đệm & tấm lót ghế; Đế & miếng lót chân ghế; Phụ tùng thay thế cho ghế; Phụ tùng thay thế ghế treo
ro-RO: Mobilier > Accesorii pentru scaune: Pernuțe pentru brațele scaunului; Rotile și roți pentru scaune; Perne și pernuțe pentru scaune; Picioare și patine pentru scaune; Piese de schimb pentru scaune; Piese de schimb pentru scaune suspendate
de: Möbel > Stuhlzubehör: Stuhl-Armlehnenpolster; Stuhlrollen & -räder; Stuhlkissen & -auflagen; Stuhlfüße & -gleiter; Stuhlersatzteile; Ersatzteile für Hängesessel
zh-TW: 家具 > 椅用配件: 椅子扶手墊; 椅用輪腳與滾輪; 椅子軟墊與椅墊; 椅腳與腳墊; 椅子替換零件; 吊椅更換零件
pt-BR: Móveis > Acessórios para cadeiras: Apoios de braço para cadeiras; Rodízios e rodas para cadeiras; Almofadas e assentos para cadeiras; Pés e deslizadores para cadeiras; Peças de reposição para cadeiras; Peças de reposição para cadeiras suspensas
th: เฟอร์นิเจอร์ > อุปกรณ์เก้าอี้: เบาะรองแขนเก้าอี้; ล้อเก้าอี้; เบาะรองนั่งและฟองน้ำรองเก้าอี้; ที่รองขาและฐานเก้าอี้; อะไหล่เก้าอี้; อะไหล่เก้าอี้แขวน
tr: Mobilyalar > Koltuk Aksesuarları: Sandalye kolçak pedleri; Sandalye tekerlekleri; Sandalye minder ve pedleri; Sandalye ayakları ve pabuçları; Sandalye yedek parçaları; Asma Koltuk Yedek Parçaları
ru: Мебель > Аксессуары для кресел и стульев: Накладки на подлокотники; Колесики для кресел; Подушки и накидки на стулья; Ножки и заглушки для кресел; Запчасти для кресел; Запасные детали для подвесных кресел
fr: Meubles > Accessoires pour fauteuils: Coussins pour accoudoirs de chaises; Roulettes et roues de chaises; Coussins et galettes de chaise; Pieds et patins de chaises; Pièces de rechange pour chaises; Pièces de rechange pour fauteuils suspendus
sl-SI: Pohištvo > Dodatki za stole: Blazinice za naslone za roke; Kolesca za stole; Blazine za stole; Noge in drsniki za stole; Nadomestni deli za stole; Nadomestni deli za viseče stole
hr-HR: Namještaj > Pribor za stolice: Jastučići za naslone za ruke; Kotačići za stolicu; Jastuci i podloge za stolac; Noge i klizači za stolicu; Zamjenski dijelovi za stolac; Zamjenski dijelovi za viseću stolicu
nl: Meubelen > Stoelaccessoires: Stoelarmleuningen; Stoelwielen; Stoelkussens; Stoeldoppen en glijders; Vervangende stoelonderdelen; Vervangende onderdelen voor ophangstoelen
fi: Huonekalut > Tuolien lisätarvikkeet: Tuolien käsinojapehmusteet; Tuolien pyörät; Tuolien istuintyynyt ja pehmusteet; Tuolien tassut ja liukutassut; Tuolien varaosat; Riipputuolin varaosat
bg-BG: Мебели > Аксесоари за столове: Подлакътници за столове; Колелца за столове; Възглавници и подложки за стол; Крака и тапи против хлъзгане за столове; Резервни части за стол; Резервни части за висящ стол
ko: 가구 > 의자 부대용품: 의자 팔걸이 패드; 의자 캐스터 및 바퀴; 의자 쿠션 및 패드; 의자 발 및 글라이드; 의자 교체 부품; 행잉 체어 교체 부품
it: Arredamento > Accessori per sedie: Imbottiture per braccioli per sedie; Rotelle e ruote per sedie; Cuscini e imbottiture per sedie; Piedini e scivoli per sedie; Parti di ricambio per sedie; Parti ricambio per sedie sospese
ja: 家具 > 椅子関連用品: チェアアームレストパッド; チェアキャスター・ホイール; チェアクッション・パッド; チェア脚キャップ・グライド; チェア交換部品; ハンギングチェア用交換パーツ
da: Møbler > Tilbehør til stole: Armlænspuder til stole; Hjul til stole; Stolehynder og -puder; Stoleben og dupsko; Reservedele til stole; Reservedele til stole til ophængning
nb: Møbler > Stoltilbehør: Armleneputer til stoler; Stolhjul; Stolputer; Stolbenknotter og møbelglidere; Reservedeler til stoler; Reservedeler for hengestoler
lt-LT: Baldai > Kėdžių priedai: Kėdžių porankių pagalvėlės; Kėdžių ratukai ir rateliai; Kėdžių pagalvėlės ir paminkštinimai; Kėdžių kojelių antgaliai ir slystukai; Kėdžių atsarginės dalys; Pakabinamų kėdžių atsarginės dalys
cs: Nábytek > Příslušenství k židlím: Polstry na područky; Kolečka k židlím; Polstry a podušky na židle; Patky a kluzáky na židle; Náhradní díly na židle; Náhradní díly k závěsným křeslům
es: Mobiliario > Accesorios para sillas: Almohadillas para reposabrazos de sillas; Ruedas para sillas; Cojines y almohadillas para sillas; Patas y deslizadores para sillas; Piezas de repuesto para sillas; Piezas de repuesto para sillas colgantes
hu: Bútor > Székkiegészítők: Szék-kartámaszpárnák; Székgörgők és kerekek; Székpárnák és ülőpárnák; Széktalpak és csúszótalpak; Szék-cserealkatrészek; Függőszék-cserealkatrészek
en: Furniture > Chair Accessories: Chair Armrest Pads; Chair Casters & Wheels; Chair Cushions & Pads; Chair Feet & Glides; Chair Replacement Parts; Hanging Chair Replacement Parts
sv: Möbler > Stolstillbehör: Armstödsdynor för stolar; Stolshjul; Stolsdynor & kuddar; Stolsfötter & möbeltassar; Reservdelar till stolar; Ersättningsdelar till hängstolar
el: Έπιπλα > Αξεσουάρ καρέκλας: Προστατευτικά για μπράτσα καρέκλας; Ροδάκια καρέκλας; Μαξιλάρια και υποθέματα καρέκλας; Πέλματα και τάπες καρέκλας; Ανταλλακτικά καρέκλας; Ανταλλακτικά για κρεμαστές καρέκλες
pt-PT: Mobiliário > Acessórios de cadeira: Almofadas para apoios de braços de cadeiras; Rodízios e rodas para cadeiras; Almofadas e resguardos para cadeiras; Pés e deslizadores para cadeiras; Peças de substituição para cadeiras; Peças de substituição de cadeira suspensa